【裁判字號】    99,中交簡上,298
【裁判日期】    990527
【裁判案由】    公共危險
【裁判全文】
臺灣臺中地方法院刑事判決         99年度中交簡上字第298號
上  訴  人
即  被  告  乙○○
選任辯護人  羅豐胤律師
            張薰雅律師
上列上訴人即被告因公共危險案件，不服臺灣臺中地方法院臺中
簡易庭99年度中交簡字第398號中華民國99年3月4日第一審簡易
判決（聲請簡易判決處刑案號：臺灣臺中地方法院檢察署99年度
速偵字第685號），提起上訴，本院判決如下：
    主    文
上訴駁回。
    犯罪事實及理由
一、本案經本院合議審理結果，認為第一審簡易判決認事、用法
    及量刑咸無不當，應予維持，並引用臺灣臺中地方法院檢察
    署檢察官聲請簡易判決處刑書及本院第一審刑事簡易判決書
    記載之犯罪事實、證據及理由。（如附件）
二、本件被告即上訴人上訴意旨略以：對聲請簡易判決處刑之犯
    罪事實不爭執，亦為認罪之表示，惟其業與被害人甲○○達
    成和解，目前另案緩刑中，希望法院輕判等語。其選任辯護
    人亦為其辯護稱：被告即上訴人乙○○係因年節習俗與友人
    相聚時，飲酒稍有過量，遂犯本案，然其已於99年3月3日與
    被害人甲○○以新臺幣（下同）34萬元達成和解，且事後深
    表後悔，表明不再喝酒，請撤銷原判決，改判處拘役刑或罰
    金刑等語。經查，被告及其選任辯護人於本院審理時，對於
    原審認事及用法均不爭執有何違誤，而本案經本院審理結果
    ，亦認被告之自白，確核與全案其餘證據資料所證事實相符
    ，得為證據，且堪採信，是本件犯罪事實堪予認定，應無疑
    問。次按，關於刑之量定，係實體法上賦予法院得為自由裁
    量之事項，苟已斟酌刑法第57條各款所列情狀，而未逾越法
    定刑度，或濫用其權限，即不得任意指摘為違法（最高法院
    72年度台上字第6696號、75年度台上字第7033號等判例要旨
    及95年度台上字第7315號、95年度台上字第7364號等判決要
    旨供參）；又在同一犯罪事實與情節，如別無其他加重或減
    輕之原因，下級審法院量定之刑，亦無過重或失輕之不當情
    形，則上級審法院對下級審法院之職權行使，原則上應予尊
    重（最高法院85年度台上字第2446號判決要旨供參）。查本
    件被告所犯之刑法第185條之3之服用酒類不能安全駕駛動力
    交通工具而駕駛罪，其法定本刑為「處1年以下有期徒刑、
    拘役或科或併科15萬元以下罰金」；次查被告乙○○曾於民
    國95年間因犯服用酒類不能安全駕駛動力交通工具而駕駛罪
    ，經本院以96年度中交簡字第2286號判處拘役50日，再依中
    華民國九十六年罪犯減刑條例減為拘役25日，嗣於96年10月
    23日以易科罰金執行完畢，有臺灣臺中地方法院檢察署刑案
    資料查註紀錄表及臺灣高等法院被告前案紀錄表在卷可稽；
    又查被告乙○○本案為警查獲時，呼氣中酒精濃度測試值達
    每公升0.80毫克，逾法定不得駕駛動力交通工具之標準值甚
    遠，亦有酒精測定紀錄單在卷可按。又雖被告嗣於99年3月3
    日與被害人甲○○以34萬元達成和解，有和解書在卷可按（
    詳本院二審卷第27頁），然查本件被告所犯之刑法第185條
    之3公共危險罪，屬抽象危險犯之罪，亦即行為人之可非難
    性在於其已處於不能安全駕駛動力交通工具之狀態下而猶仍
    駕駛的交通危險行為，其駕駛行為本身，即具有高度公共危
    險性，不以其駕駛行為果真發生車禍而對他人的生命或身體
    造成死傷或對他人的財物造成損害的具體危險為必要，是以
    被告嗣後與被害人甲○○達成和解一事，雖堪嘉許其勇於承
    擔責任之積極態度，然仍與其酒後駕車之犯罪行為本身，在
    刑法第57條之量刑因素判斷上，並非必然具有直接關聯性。
    至於被告述及另案緩刑中一事，亦與本案在刑法第57條之量
    刑因素判斷上，難認有必然之直接關聯性，惟按刑法第75條
    之1第1項第2款係規定：「受緩刑之宣告而有下列情形之一
    ，足認原宣告之緩刑難收其預期效果，而有執行刑罰之必要
    者，得撤銷其宣告：二、緩刑期內因故意犯他罪，而在緩刑
    期內受6月以下有期徒刑、拘役或罰金之宣告確定者」，亦
    即無論本案係經法院判處6月以下有期徒刑、拘役刑或罰金
    刑，是否必然影響其前案緩刑宣告經撤銷，仍待執行檢察官
    及法院另案裁決，併予敘明。
三、基上所述，原審依被告所犯本案之具體情節及個別情況，依
    其職權行使，於法定刑度內量處被告有期徒刑2月，如易科
    罰金，以新臺幣1000元折算一日，要無任何違法或罪刑顯不
    相當之處，實難謂原審有何違法失當可言。從而，本件原審
    審酌被告各種情狀，所諭知判處之刑度，要屬妥適，被告以
    希望從輕量刑為由而提起上訴，請求本院予以撤銷改判，為
    無理由。
四、據上論斷，應依刑事訴訟法第455條之1第1項、第3項、第37
    3條、第368條，判決如主文。
中    華    民    國    99    年    5    月     27    日
                  刑事第十三庭  審判長法  官  楊萬益
                                      法  官  劉邦繡
                                      法  官  廖慧如
以上正本證明與原本無異
不得上訴
                                      書記官  張宏清
中    華    民    國    99    年    5    月     27    日

司法院資訊處製作；財團法人民間司法改革基金會備份。
